# 请教陈版，收入确认的问题

提问人：gpqg 时间：2023-07-05 16:52:
背景：背景：A公司与供应商签订采购合同：提货期限：一般为 30 天提货条件：先款后货A公司签订完采购合同后，再去找下游的客户进行产品的销售。问题：对于该情形，A公司能否采用总额法确认收入呢？谢谢陈版。

回答人：chenyiwei
本案例应采用净额法更加合理。
虽然是先有采购框架合同，再有销售合同，但其中约定了一个月的提货期，如果一个月内未实现销售则供应商有权收回该批产品进行销售；在A公司提货之前，并未识别出特定的货物归属于A公司，因此A公司直到找到下家之前是不控制该存货的，而一旦找到下家，货物由供应商直接发送到下家，不经过A公司，A公司也未取得对存货的控制权（或者说A对于存货的控制是瞬时性、过渡性的）。因此，A公司并不是先取得商品控制权再将其转移给客户的，不符合总额法条件。